# 请教向关联方进行股权转让的会计处理

提问人：JKMG189 时间：2022-04-18 22:24:18
请教陈版主:A公司将其全资子公司的80%股份转让给控股股东，20%股份转让给控股股东亲属，请问在进行账务处理时，收取的转让对价与长投的账面价值（个别报表成本法，合并报表转化为权益法核算）之间的差额，是都确认为投资收益，还是资本公积？转让给控股股东的部分和转让给股东亲属的部分是否采用一致的处理方式？

回答人：chenyiwei
取决于：该交易有无合理商业理由，是否符合通常的合理商业逻辑；该交易的作价是否公允。
如果具有合理商业理由且作价公允，则会计处理与一般的转让给非关联方的同类交易相同，即可以确认投资收益。反之，则按权益性交易原则处理，作价金额高于公允价值的差额计入权益。